【裁判字號】    94,簡上,501
【裁判日期】    950321
【裁判案由】    偽造文書
【裁判全文】
臺灣桃園地方法院刑事判決             94年度簡上字第501號
公  訴  人  台灣桃園地方法院檢察署檢察官
上  訴  人  乙○○
上列上訴人因偽造文書案件，不服本院94年度桃簡第2282號，中
華民國94年11月8 日第一審判決（聲請簡易判決處刑案號：94年
偵字第12824 號），提起上訴，本院管轄之第二審地方法院合議
庭判決如下：
    主  文
上訴駁回。
乙○○緩刑貳年。
    事  實
一、緣乙○○於民國94年3 月27日下午4 時許，在桃園縣龜山鄉
    ○○街5 號教育大樓495 室，與甲○○發生爭執而咬傷甲○
    ○之手指（傷害部分業據告訴人撤回告訴，經檢察官為不起
    訴處分），經甲○○訴由桃園縣政府警察局龜山分局報告臺
    灣桃園地方法院檢察署檢察官偵辦，詎乙○○為免遭受刑事
    追訴，竟於94年5 月27日偽造甲○○之印章，持以偽蓋於聲
    請撤回告訴狀，並於其上偽造甲○○之署名，送交桃園地方
    法院檢察署以行使，足生損害於甲○○及司法機關偵查之正
    確性。嗣經甲○○發覺後向臺灣桃園地方法院檢察署檢舉，
    乃發覺上情。
二、案經甲○○訴由臺灣桃園地方法院檢察署檢察官偵查起訴。
    理  由
一、上開犯罪事實，業據被告乙○○於本院審理時坦認不諱，核
    與告訴人甲○○之指訴相符，並有該偽造之聲請撤回告訴狀
    （94年5 月27日）在卷可證，足堪認定。
二、核被告所為，係犯刑法第216 條之行使第210 條之偽造私文
    書罪。原審認定被告偽刻告訴人印章，蓋用於該聲請撤回告
    訴狀，並於其上偽造告訴人之署名，並引用刑法第41條第1
    項前段，罰金罰鍰提高標準條例第1 條前段、第2 條，分別
    就被告所犯該罪，判處有期徒刑5 月，且諭知易科罰金之折
    算標準，另依據刑法第219 條規定，諭知沒收被告偽刻之告
    訴人印章1 枚、蓋用於該聲請撤回告訴狀上之印文1 枚、偽
    造之署名1 枚，其認事用法均無違誤，量刑亦屬妥適，應予
    維持。被告以原審判決過重為由提起上訴，指摘原判決不當
    ，核非可採，其上訴為無理由，應予駁回。
三、末查被告前未曾受有期徒刑以上刑之宣告，此有台灣高等法
    院被告前案紀錄表一份在卷可按，其因急於豁免傷害刑責而
    一時失慮，觸犯刑典，犯後已坦認犯行，態度良好，是被告
    經此偵審程序及科刑教訓後，日後自當知所警惕，信無再犯
    之虞，本院因認前開宣告之刑以暫不執行為適當，爰併宣告
    緩刑2 年，以啟自新，並觀後效。
據上論斷，應依刑事訴訟法第455 條之1 第1 項、第3 項、第36
8 條，刑法第74條第1 款，判決如主文。
本案經檢察官張啟聰到庭執行職務。
中    華    民    國    95    年     3    月    21    日
                  刑事第十二庭  審判長法  官  游  紅  桃
                                      法  官  黃  永  定
                                      法  官  陳  雪  玉
以上正本證明與原本無異。
不得上訴。
                                      書記官  戴  育  萍
中    華    民    國    95    年    3     月    21    日
附論罪科刑依據之法條：
中華民國刑法第210條
(偽造變造私文書罪)
偽造、變造私文書，足以生損害於公眾或他人者，處五年以下有
期徒刑。
中華民國刑法第216條
(行使偽造變造或登載不實之文書罪)
行使第二百十條至第二百十五條之文書者，依偽造、變造文書或
登載不實事項或使登載不實事項之規定處斷。


司法院資訊處製作；財團法人民間司法改革基金會備份。
